【裁判字號】    98,上訴,3449
【裁判日期】    980831
【裁判案由】    毒品危害防制條例
【裁判全文】
臺灣高等法院刑事判決                98年度上訴字第3449號
上  訴  人
即  被  告  甲○○
上列上訴人因毒品危害防制條例案件，不服臺灣臺北地方法院98
年度訴字第1001號，中華民國98年7 月31日第一審判決（起訴案
號：臺灣臺北地方法院檢察署98年度毒偵緝字第147 號），提起
上訴，本院判決如下：
    主  文
上訴駁回。
    理  由
一、按依刑事訴訟法第350條、第361條、第362條、第367條規定
    ，不服地方法院之第一審判決而上訴者，須提出上訴書狀，
    並應敘述具體理由，為上訴必備之程式；其所提出之書狀未
    敘述上訴理由，或僅曾以言詞陳述上訴理由者，均應於上訴
    期間屆滿後20日內補提理由書於第一審法院。第一審法院經
    形式審查，認逾期未補提上訴理由者，應定期間先命補正；
    逾期未補正者，為上訴不合法律上之程式，應以裁定駁回。
    倘已提出上訴理由，但所提非屬具體理由者，則由第二審法
    院以上訴不合法律上之程式，判決駁回。而所謂具體理由，
    必係依據卷內既有訴訟資料或提出新事證，指摘或表明第一
    審判決有何採證認事、用法或量刑等足以影響判決本旨之不
    當或違法，而構成應予撤銷之具體事由，始克當之（例如：
    依憑證據法則具體指出所採證據何以不具證據能力，或依憑
    卷證資料，明確指出所為證據證明力之判斷如何違背經驗、
    論理法則）；倘僅泛言原判決認定事實錯誤、違背法令、量
    刑失之過重或輕縱，而未依上揭意旨指出具體事由，或形式
    上雖已指出具體事由，然該事由縱使屬實，亦不足以認為原
    判決有何不當或違法者（例如：對不具有調查必要性之證據
    ，法院未依聲請調查亦未說明理由，或援用證據不當，但除
    去該證據仍應為同一事實之認定），皆難謂係具體理由，俾
    與第二審上訴制度旨在請求第二審法院撤銷、變更第一審不
    當或違法之判決，以實現個案救濟之立法目的相契合，並節
    制濫行上訴（最高法院97年度台上字第892 號、97年度台上
    字第1402號、98年度台上字第2133號、98年度台上字第2158
    號、98年度台上字第2189號、98年度台上字第2204號、98年
    度台上字第4122號、98年度台上字第4196號、98年度台上字
    第4215號、98年度台上字第4225號、98年度台上字第4238號
    、98年度台上字第4304號、98年度台上字第4468號、98年度
    台上字第4476號等判決意旨參照）。又原審法院對上訴書狀
    有無記載理由，為形式上之審查，認有欠缺，且未據上訴人
    自行補正者，固應定期間先命補正。然上訴理由是否具體，
    依96年7月4日刑事訴訟法第361 條修正理由三之說明，屬第
    二審法院審查範圍，不在命補正之列。
二、原審依憑上訴人即被告甲○○之自白、扣案之毒品、臺灣尖
    端先進生技醫藥科技股份有限公司98年2月9日濫用藥物檢驗
    報告、交通部民用航空局航空醫務中心98年2月4日航藥鑑字
    第0980617 號毒品鑑定書及本院被告前案紀錄表等，認定甲
    ○○有多次毒品犯罪前科，最近1 次因施用第一級毒品海洛
    因案件，經原審法院於94年5月16日，以94年度訴字第222號
    刑事判決判處有期徒刑8月，上訴後撤回上訴確定，於95年3
    月1 日有期徒刑執行完畢出監，詎仍不知悔改，復基於施用
    第一級毒品海洛因之犯意，於98年1 月22日上午某時許，在
    台北市○○○路底淡水河堤防外某處，施用第一級毒品海洛
    因1次，嗣於98年1月22日15時35分許，在臺北市○○區○○
    路與西昌街口，為警查獲，並扣得海洛因1 小包（驗餘淨重
    0.1770公克）。適用毒品危害防制條例第10條第1 項、第18
    條第1項，刑法第11條前段、第47條第1項等規定，論處甲○
    ○施用第一級毒品，累犯，處有期徒刑10月。扣案之第一級
    毒品海洛因1 小包（驗餘淨重0.1770公克，連同包裝袋）沒
    收銷燬之。核無違誤或不當。
三、上訴意旨略以：伊被逮捕始末，未予伊時間陳述，本案真相
    必須調承辦員警當面對質，尚有疑點多處，只有對質，方有
    答案，以還伊清白云云。第按：證據之取捨及證據之證明力
    如何，由事實審法院自由判斷，此項自由判斷職權之行使，
    倘係基於日常生活經驗所得之定則者，即屬合於經驗法則。
    若本於理則上當然之定則所為之論斷，即為合乎論理法則，
    均不容任意指摘為違法或不當（最高法院30年上字第597號
    判例、91年度台上字第2395號、87年度台上字第2168號、85
    年度台上字第4531號、83年度台非字第318 號、83年度台上
    字第1008號等判決可資參照）。經查：被告非唯於警詢、偵
    查及原審審理時均坦承曾施用第一級毒品海洛因，於原審準
    備程序中，猶就施用第一級毒品海洛因之時間及地點，為98
    年1 月22日上午某時許，在台北市○○○路底淡水河堤防外
    某處之事實，供認明確（見原審卷第19頁背面）；於原審審
    理程序中，審判長於上開事證調查完畢後行言詞辯論前，曾
    詢以有無其他事項或證據需要調查？被告尚答稱無其他事項
    或證據需要調查（見原審卷第21頁背面）。被告於98年1 月
    22日在臺北市政府警察局萬華分局警備隊採集尿液，經送臺
    灣尖端先進生技醫藥科技股份有限公司以EIA 酵素免疫分析
    法、GC/MS 氣相層析質譜儀分析法檢驗呈鴉片類及嗎啡陽性
    反應，此外被告為警查獲時，所扣獲第一級毒品海洛因1 包
    ，經交通部民用航空局航空醫務中心以氣相層析質譜儀（GC
    /MS ）法檢驗結果，含有海洛因成分，俱足擔保被告之自白
    與事實相符，亦據原判決說明綦詳，咸有卷內證據可資覆按
    ，所為之證據調查，並無未盡之處，關於證據證明力之論斷
    ，亦無違經驗法則及論理法則。上訴人倘仍不服，自應說明
    原判決就其施用第一級毒品海洛因事實之認定，有何足以影
    響判決本旨之不當或違法，而構成應予撤銷之具體理由。惟
    上訴意旨僅空泛指稱真相未明，須與承辦員警對質，以還清
    白，未明確指出原判決所為採證認事或證據證明力之判斷有
    何違背法令、經驗法則或論理法則等足以影響判決本旨之不
    當或違誤，而構成應予撤銷之具體事由。衡以首開規定及說
    明，被告不服原判決提起上訴，並未提出合於刑事訴訟法第
    361條第2項規定之具體理由，與未提出具體理由無異，其上
    訴不合法律上之程式，爰不經言詞辯論，予以駁回。
據上論結，應依刑事訴訟法第367條前段、第372條，判決如主文
。
中    華    民    國    98    年     8    月    31    日
                  刑事第十二庭審判長法  官  蔡永昌
                                    法  官  陳榮和
                                    法  官  蔡新毅
以上正本證明與原本無異。
如不服本判決，應於收受送達後十日內向本院提出上訴書狀，其
未敘述上訴之理由者並得於提起上訴後十日內向本院補提理由書
（均須按他造當事人之人數附繕本）「切勿逕送上級法院」。
                                    書記官  楊秋鈴
中    華    民    國    98    年    8     月    31    日


司法院資訊處製作；財團法人民間司法改革基金會備份。
